# 求用作出资的债权的专项审计

提问人：5483313wyz 时间：2010-05-09 09:30:35
根据《重庆市公司债权转股权登记管理暂行办法》的规定，用作出资的债权应当经会计师事务所专项审计，对债权的专项审计我没做过，各位老师，谁有做过的，请指教（最好能提供审计报告的样式），万谢！

回答人：chenyiwei
回复 楼主 5483313wyz 的帖子这种报告因为性质比较特殊，所以有类似模板的可能性不大。但基于该项专项审计的目的和特定用途，应当特别关注以下事项： 1 、该项债权债务关系的最初形成过程，追查到最初导致债权债务关系形成的协议、合同和有关原始凭据，证明该债权是真实、合法的。 2 、自该项债权债务关系形成之日起直至验资基准日为止，该项债务未被偿还、豁免或者以其他方式终止，并且截至验资基准日为止，该项债权债务关系仍然是合法有效的； 3 、于验资基准日，拟采用该种出资方式的股东对被审验单位不存在大额的其他应收款等存在抽逃出资嫌疑的事项。